【裁判字號】    95,交抗,319
【裁判日期】    950522
【裁判案由】    聲明異議
【裁判全文】
臺灣高等法院臺中分院刑事裁定         95年度交抗字第319號
抗  告  人
即受處分人  甲○○
上列抗告人因聲明異議案件，不服臺灣臺中地方法院中華民國95
年4月18日裁定（95年度交聲字第152號），提起抗告，本院裁定
如下：
    主  文
抗告駁回。
    理  由
一、按汽車行駛於高速公路，而不遵管制之規定者，處汽車駕駛
    人3千元以上6千元以下罰鍰，道路交通管理處罰條例第33條
    第1項定有明文 ；又汽車行駛高速公路，除於規定之停車處
    外，不得在路肩停車，但遇有濃霧、濃煙、強風、大雨等特
    殊情況嚴重影響行車安全時，得在路肩暫停，並應顯示危險
    警告燈，視線清晰，應即恢復行駛；又停放車道外側路肩之
    故障車輛逾2小時者 ，除應予拖、吊、移置、保管、處理外
    ， 並應予舉發處罰，高速公路交通管制規則第12條第1款、
    第24條第1款亦定有明文。
二、原審裁定意旨略以：抗告人即受處分人甲○○（下稱抗告人
     ）於民國95年1月10日17時35分許，在國道三號草屯匝道北
    上處，因非故障停於路肩小便，而為內政部國道公路警察局
    第七分隊舉發 ，乃依道路交通管理處罰條例第33條第1項之
    規定裁處罰鍰新臺幣 （下同）3千元。抗告人於原審訊問時
    供承 ：當天其駕駛車牌號碼SB－537號自用大貨車，送貨到
    埔里要回龍井，欲走中二高，但因埔里路段在修路，顛簸不
    平，經過一小時，要上高速公路，伊感覺車後有聲響，從後
    視鏡看，後面的貨物已有鬆脫，所以進入高速公路閘道口的
    路肩停車，下車把繩索重新固定，準備要上車之際，突感內
    急，即在護欄旁的水溝小便等語，再參酌抗告人於臺中市監
    理站交通違規陳述單及查詢單之陳述內容補充摘要欄內記載
    ：「駕駛人甲○○於高速公路前，停於匝道邊，下車檢查貨
    車物品，是否有固定鬆動，即時因內急，於車身內處路邊小
    解，實在是忍不住，因而為之，結果前方有交警過來，即開
    罰單，駕駛人解說情形未被接受，實感不服，因此申訴．．
    」等語，又舉發道路交通管理事件通知書之違反事實欄亦載
    明違規事實為「非故障停於路肩小便」等語，此有前開通知
    書一紙，在卷可稽。足見抗告人係因檢查貨物是否綁牢及小
    解而於高速公路匝道路肩停車，惟按駕駛於駕駛車輛進入高
    速公路前，即應注意貨物是否捆紮牢固，此觀高速公路管制
    規則第18條第1項第1款規定：貨車行駛高速公路，裝載之貨
    物，應嚴密覆蓋、捆紮牢固等語自明。而抗告人於進高速公
    路匝道前未依規定確實檢查，而於高速公路匝道路肩，停車
    檢查並小解，依前開說明，自已違反高速公路路肩之使用規
    定。
三、原審依上述理由，因認原處分機關交通部公路總局臺中區監
    理所臺中市監理站據以援引上揭規定，依法裁處，並無不當
    ，抗告人之異議為無理由，應予駁回。經核與法並無不合，
    抗告人徒以：伊當然做好安全梱紮等措施，車輛於長時間行
    駛途中難保會有鬆動，為安全起見，停車檢查當是正當行為
    云云，提起抗告，惟依抗告人所述情節，其既未於行車之前
    確實檢查有無安全梱紮，復未於行車途中尋覓適當地點檢查
    梱紮有無鬆動，抗告意旨自無理由，應予駁回。
四、據上論結，應依道路交通案件處理辦法第26條，刑事訴訟法
    第412條，裁定如主文。
中    華    民    國    95    年    5    月    22     日
            刑事第七庭  審判長法  官  林  榮  龍
                              法  官  許  秀  芬
                              法  官  江  錫  麟
上列正本證明與原本無異。
不得再抗告。
                              書記官  劉  建  智
中    華    民    國    95    年    5    月    24     日
                                                      Ａ


司法院資訊處製作；財團法人民間司法改革基金會備份。
